【裁判字號】    92,交訴,13
【裁判日期】    920507
【裁判案由】    公共危險
【裁判全文】
臺灣士林地方法院刑事判決                      九十二年度交訴字第一三號
    公  訴  人  臺灣士林地方法院檢察署檢察官
    被      告  甲○○
右列被告因公共危險案件，經檢察官提起公訴（九十一年度偵字第一０五二四號），
本院判決如左：
    主  文
甲○○駕駛動力交通工具肇事，致人傷而逃逸，累犯，處有期徒刑捌月。
    事  實
一、甲○○前於民國八十七年間因妨害自由案件，經臺灣台北地方法院判處有期徒刑
    五月，由台灣高等法院駁回上訴而確定，於八十九年二月二日執行完畢。猶不知
    悔改，復於九十一年五月二十七日凌晨零時四十分左右，駕駛車牌號碼三Ｍ─五
    一九號營業小客車，沿台北市市○○道由東往西方向行駛，行經台北市大同區○
    ○○路與市○○道○○路口，欲左轉臺北市○○○路往南行駛時，本應注意汽車
    行駛至交岔路口，其轉彎應遵守燈光號誌，及轉彎車應讓直行車先行，依當時並
    未下雨、夜間有照明且視距良好等情形，無不能注意之情事，竟疏未注意直行車
    輛，在左轉綠燈號誌尚未亮起之際，貿然左轉，以致對向由乙○○騎乘後載其兄
    陳鍵昇之車牌號碼ＢＶＧ─三九一號重型機車煞車不及，機車車頭因而與前開營
    業小客車右後方發生擦撞，乙○○、陳鍵昇與機車因之倒地，乙○○並受有左側
    氣胸及右腰部挫傷等傷害（乙○○未提出告訴）。而甲○○於車禍發生後，未停
    車察看，即沿臺北市○○○路由北往南方向逃逸，乙○○經路過機車騎士搭載前
    往追趕，發覺甲○○將該車停在臺北市○○○路、北平西路口鐵路警察局對面正
    在查看車損情形，乃上前質問甲○○，甲○○竟未加理睬迅速駕車逃逸，嗣經乙
    ○○記下車牌號碼，核與陳鍵昇自他人處得知之車牌號碼同為三Ｍ─五一九號，
    遂報警循線查獲。
二、案經臺北市政府警察局大同分局報請臺灣士林地方法院檢察署檢察官偵查後提起
    公訴。
    理  由
一、訊據被告矢口否認涉有前揭犯罪事實，辯稱伊平時晚上八時後，均返回基隆之住
    家休息，故不可能於上開時間出現在案發地點，且伊車上並無撞擊之新痕，被害
    人亦不能明確指證是伊開車撞他，可能是被害人看錯車號云云。經查：（一）被
    告甲○○駕駛動力交通工具於上開時間地點與被害人乙○○之機車發生擦撞，致
    使乙○○、陳鍵昇人車倒地，被害人乙○○因而受有左側氣胸及右腰部挫傷等傷
    害，被告不僅未停車察看，反而向前開至北平西路右轉停下，隨後因被害人追及
    質問，竟然駕車逃逸等情，業據證人乙○○到庭證述在卷，並有中興醫院診斷證
    明書、道路交通事故調查報告表、交通事故補充資料、談話紀錄表、號誌運作情
    形表各乙紙及照片四張附卷足憑。（二）當時發生擦撞之後，被害人乙○○由路
    過機車騎士搭載而尾隨追趕肇事之車輛，並記下車牌號碼為三Ｍ─五一九號，與
    留在現場另一被害人陳鍵昇從排班之計程車司機及其他機車騎士口中得知之車牌
    號碼，亦同為車牌號碼三Ｍ─五一九號營業小客車等情，業據證人陳鍵昇、乙○
    ○於偵查中陳述甚明在卷，足認肇事車輛確為被告所駕駛之車牌號碼三Ｍ─五一
    九號營業小客車無誤。（三）該車號三Ｍ─五一九號營業小客車係被告個人靠行
    車，業據證人即車行負責人高國銓在警訊中陳述甚明，並有基隆市營業小客車駕
    駛人執業登記證、基隆市計程車客運業駕駛人自備車輛參與經營契約書、寄行證
    明書等影本在卷可稽。又該車並無借給他人駕駛之情形，亦據被告供明在卷可稽
    ，足認肇事時駕駛者應係被告甲○○。再者，依被告使用之Ｚ00000000
    0號行動電話之通聯紀錄顯示，被告在九十一年五月二十七日凌晨零時四十分前
    後曾撥出三通電話至Ｚ000000000號，第一通係九十一年五月二十七日
    凌晨零時三十四分二十秒，發話地點在台北市○○路○段五十號基地台附近（通
    話長度二七一秒）；第二通係在九十一年五月二十七日凌晨零時四十二分一秒（
    通話長度零秒，可能未接通），第三通是在同日凌晨零時四十二分十三秒（通話
    長度五十九秒），後二通發話地點均在台北市○○路○段十六號基地台附近，並
    經證人即受話之Ｚ000000000號行動電話持有人林慶忠於偵訊中證稱當
    時電話聯絡係與被告相約去萬華一起吃宵夜等語，足認被告甲○○在九十一年五
    月二十七日凌晨零時四十分肇事前後，其人確實是在發生車禍之台北市○○○路
    、市○○道口附近，被告辯稱伊當時已回家不在車禍現場云云，顯非事實。更進
    一步言之，被告在凌晨零時三十四分許在市○○道○○路附近，而要往萬華方向
    行駛，顯然是以從市○○道左轉重慶北路向南，再右轉北平西路接中華路一段之
    行車路線最為順暢，事實上，車禍就是發生在從市○○道左轉重慶北路之一剎那
    ，時間應該是在九十一年五月二十七日凌晨零時四十分左右（至於道路交通事故
    調查報告表記載之時間，依證人乙○○證稱應是比較晚），而被害人乙○○追到
    被告之位置就在重慶北路右轉北平西路之處（鐵路警察局對面），又被告於凌晨
    零時四十二分左右則已經到達中華路一段十六號基地台附近並撥電話給林慶忠，
    依此行車路線，更足以證明被告確為駕車肇事逃逸之人。至於被害人乙○○不能
    明確指證被告就是當天駕車之人乙節，事實上，被害人只在追到肇事者之時看到
    肇事者一面，時間並不長，其無法明確指證被告，尚未違背常理。（四）被告於
    警訊時即私下以一萬五千元與被害人乙○○達成和解，並已支付一萬元損害賠償
    金額，業據被害人乙○○證述在卷，並有和解書乙紙在卷可稽。（五）至於被告
    辯稱其車輛曾於警訊時讓警員拍照留存，並無車損，又右車輪旁保險桿刮痕，係
    先前停車不小心刮到等語，經查，被告之三Ｍ─五一九號營業小客車，在右後輪
    旁保險桿及橡皮護條上有刮痕，有員警何逢原所拍攝之照片在卷可稽，證人何逢
    原到庭雖證稱該照片係伊所照，但伊已對於當時之車況沒有甚麼印象等語。而被
    害人之機車車損，事實上僅是前車頭導流板破損、前車輪卡住，有照片與交通事
    故補充資料在卷可稽，被害人乙○○亦到庭證稱係撞到對方的右後方，當時伊有
    煞車，對方的車損應該只有擦到，沒有凹下去等語，顯見當時雙方撞擊程度並不
    嚴重，以被害人乙○○所指擦撞情形，其實與被告三Ｍ─五一九號營業小客車上
    之刮痕大致相符，被告辯稱其係先前停車時不小心刮到云云，並不可信。（六）
    綜上，應認被告所辯並不足採，犯行洵堪認定，應依法論科。
二、核被告所為，係犯刑法第一百八十五條之四駕車致人受傷逃逸罪。被告曾受有期
    徒刑之執行完畢後，五年內再犯本件有期徒刑以上之罪，為累犯，應依刑法第四
    十七條之規定加重其刑。爰審酌被告之素行、駕車致人受傷後未予救助造成被害
    人之危害程度、對被害人造成之受傷情形、與被害人達成和解並支付部分賠償金
    額及犯罪後仍矢口否認犯行等一切情狀，量處如主文所示之刑。
據上論斷，應依刑事訴訟法第二百九十九第一項前段，刑法第一百八十五條之四、第
四十七條，判決如主文。
本件經檢察官陳家美到庭執行職務。
中      華      民      國    九十二    年      五      月      七      日
                                      臺灣士林地方法院刑事第一庭
                                          法  官  高  愈  杰
右正本證明與原本無異。
如不服本判決，應於判決送達後十日內，向本院提出上訴狀。
                                          書記官  蘇  彥  宇
中      華      民      國    九十二    年      五      月      九      日
附錄本案論罪科刑法條全文：
刑法第一百八十五條之四：
中華民國刑法第一百八十五條之四
  駕駛動力交通工具肇事，致人死傷而逃逸者，處六月以上五年以下有期徒刑。


司法院資訊處製作；財團法人民間司法改革基金會備份。
